臺灣高等法院臺南分院刑事裁定
111年度聲字第906號
聲  請  人  曾柔媗（原名吳怡惠）
即  被  告      

上列聲請人即被告因聲請交付法庭錄音光碟案件，本院裁定如下
：
    主  文
聲請人於繳納相關費用後，准予轉拷交付附表一之錄音光碟，就
取得之內容不得散布、公開播送，或為非正當目的使用，並禁止
聲請人再行轉拷利用。
附表二之聲請移送臺灣雲林地方法院。
    理  由
一、聲請意旨略以：為保護法律利益，需核對開庭證詞是否有疏
    漏，維護證詞登打記載之真實性，維護個人名譽與法律利益
    ，為此聲請交付：㈠臺灣雲林地方檢察署109年9月4日下午3
    時47分及同年月22日上午11時5分之偵查法庭錄音錄影光碟
    、㈡臺灣雲林地方法院110年4月28日上午11時10分及111年3
    月30日下午2時10分之法庭錄音錄影、㈢臺灣高等法院臺南分
    院111年6月9日下午3時15分之法庭錄音錄影光碟等語。
二、關於附表一編號⒈
　㈠按法院組織法第90條之1第1項明定：「當事人及依法得聲請
    閱覽卷宗之人，因主張或維護其法律上利益，得於開庭翌日
    起至裁判確定後六個月內，繳納費用聲請法院許可交付法庭
    錄音或錄影內容。但經判處死刑、無期徒刑或十年以上有期
    徒刑之案件，得於裁判確定後二年內聲請」；又依同法第90
    條之4規定：「持有法庭錄音、錄影內容之人，就所取得之
    錄音、錄影內容，不得散佈、公開播送，或為非正當目的之
    使用。」，復依法庭錄音錄影及其利用保存辦法第8條第1項
    、第2項規定：「當事人及依法得聲請閱覽卷宗之人，因主
    張或維護其法律上利益，聲請交付法庭錄音或錄影內容時，
    應敘明理由，由法院為許可與否之裁定」、「法院受理前項
    聲請，如認符合聲請人要件，並在聲請期間內提出，且就所
    主張或維護法律上之利益已敘明者，除法令另有排除規定外
    ，應予許可。」
　㈡聲請人即被告因妨害名譽案件，經本院於111年10月25日以11
    1年度上易字第261號判決，以被告上訴無理由，而駁回其上
    訴，維持原審論以犯刑法第310條第2項加重誹謗罪，及科處
    拘役40日(得易科)之判決，有上開判決書一份在卷可稽。聲
    請人於111年11月14日具狀，以為維護其個人名譽及法律上
    利益等理由而聲請許可交付111年6月9日準備程序期日之錄
    音光碟，應認已合於法院組織法第90條之1第1項所規定「於
    開庭翌日起至裁判確定後六個月內」之期間，及具「主張或
    維護其法律上利益」之正當事由。又該準備程序期日內容並
    無依法令規定得不予許可或限制聲請閱覽、抄錄或攝影卷內
    文書之情形，是認其聲請為有理由，故准予於繳納相關費用
    後，轉拷交付上開法庭錄音光碟；並另依法院辦理聲請交付
    法庭錄音錄影內容應行注意事項第6點規定，禁止聲請人再
    行轉拷利用。
三、關於附表一編號⒉及⒊　　　
  ㈠按法院組織法第90條之1所定之法庭錄音、錄影，係指法院內
    開庭所為之錄音、錄影；警詢、偵查、調解程序或其他非關
    法庭開庭所為之錄音、錄影，均不屬之，法院辦理聲請交付
    法庭錄音錄影內容應行注意事項第1項定有明文。是偵查庭
    之偵訊錄音錄影光碟部分，應不屬法院組織法第90條之1所
    規定之範疇。又按刑事訴訟閱卷規則第21條第1項及第2項規
    定，「被告聲請法院付與卷證影本，應向法院提出聲請狀，
    載明下列事項，並簽名或蓋章...」、「前項所稱卷證影本
    ，包括翻拍證物之照片、複製電磁紀錄及電子卷證等複本」
    。是關於偵查庭之錄音、錄影光碟，應非「法院內開庭所為
    之錄音、錄影」，核其性質係屬被告聲請閱卷權中「複製電
    磁紀錄」之範疇。
　㈡再按「被告於審判中得預納費用請求付與卷宗及證物之影本
    。但卷宗及證物之內容與被告被訴事實無關或足以妨害另案
    之偵查，或涉及當事人或第三人之隱私或業務秘密者，法院
    得限制之。」、「持有第1項及第2項卷宗及證物內容之人，
    不得就該內容為非正當目的之使用。」、「第33條之規定，
    於聲請再審之情形，準用之。」刑事訴訟法第33條2項、第5
    項及第429條之1第3項分別明文規定。可知關於刑事訴訟法
    第33條之卷證資訊獲知權自不應解為限於「審判中」之被告
    始得行使，尚及於判決確定後之被告。是被告聲請交付此部
    分錄音錄影光碟，核屬有據，應予准許，並依刑事訴訟法第
    33條第5項，就取得之內容不得散布、公開播送，或為非正
    當目的使用，並禁止聲請人再行轉拷利用。
　㈢至於被告於聲請狀雖誤引請求之法律為法院組織法第90條之1
    、法庭錄音錄影及其利用保存辦法第8條及個人資料保護法
    第19條、第20條。然因刑事訴訟法第33條及刑事訴訟閱卷規
    則第21條第1項關於閱卷權及閱卷聲請狀之記載，並無規定
    聲請人需明確記載法條依據，自不因被告前開所述之誤引而
    影響其閱卷權，附此敘明。
四、關於附表二部分：
　　按「交付法庭錄音、錄影內容之聲請案(事)件，應由錄音、
    錄影之法院裁定之。但錄音、錄影之法院與錄音、錄影內容
    所屬案(事)件卷證所在之法院不同者，該卷證所在之法院，
    認有必要者，亦得裁定之；認無必要者，得將該聲請案(事)
    件裁定移送錄音、錄影之法院。」法院辦理聲請交付法庭錄
    音錄影內容應行注意事項第3點明文規定。另法庭錄音錄影
    及其利用保存辦法第9點規定：「法庭錄音、錄影內容儲於
    數位媒體者，案件終結後由各法院資訊室保管；儲於錄音、
    錄影帶及其他錄音、錄影媒體者，案(事)件終結後由各法院
    檔案室自行列冊保管」，可知法庭之錄音、錄影，不論在案
    件繫屬中或案件終結後、或儲存之載體為何，均由各實施錄
    音錄影之法院保管。是被告於附表二所聲請交付之法庭錄音
    錄影光碟，因屬第一審法院所為之錄音錄影，且本院111年
    度上易字第261號妨害名譽案業已判決確定，已無案件繫屬
    ，且已送臺灣高等檢察署臺南檢察分署執行，有本院111年1
    1月16日111南分院瑞刑嚴111上易261字第7011號函在卷可憑
    ，本院已非卷證所有之法院，是認此部分聲請宜移送由原錄
    音錄影法院裁定。
五、依刑事訴訟法第220條，裁定如主文。
中　　華　　民　　國　　111 　年　　11　　月　　21　　日
                  刑事第六庭    審判長法　官  吳勇輝
                                      法　官  吳錦佳
                                      法　官  包梅真
以上正本證明與原本無異。
不得抗告。
　　　　　　　　　　　　　　　　　　　書記官  許雅華
中　　華　　民　　國　　111 　年　　11　　月　　21　　日
　　　　　　　　　　　　　　　　　　　
附表一
編號          准予轉拷交付之錄影光碟  ⒈ 本院111年度上易字第261號案件於111年6月9日之法庭錄音光碟  ⒉ 臺灣雲林地方檢察署109年度偵字第5422號案件於109年9月4日偵訊錄音錄影光碟，但涉及告訴人廖欣怡之基本資料除外。  ⒊  臺灣雲林地方檢察署109年度偵字第5422號案件於109年9月22日偵訊錄音錄影光碟，但涉及告訴人廖欣怡及證人郭偉修之基本資料除外。 


附表二
編號          移送臺灣雲林地方法院  ⒈ 臺灣雲林地方法院110年4月28日上午11時10分之法庭錄音錄影  ⒉ 臺灣雲林地方法院111年3月30日下午2時10分之法庭錄音錄影